【裁判字號】    97,裁,2625
【裁判日期】    970508
【裁判案由】    耕地三七五租約
【裁判全文】
最  高  行  政  法  院  裁  定
                                     97年度裁字第02625號
再 審原 告  甲○○
            乙○○
再 審被 告  高雄縣大社鄉公所
代  表  人  丙○○
上列當事人間耕地三七五租約事件，再審原告對於中華民國95年
1月12日本院95年度判字第30號判決，提起再審之訴，本院裁定
如下：
    主  文
再審之訴駁回。
再審訴訟費用由再審原告負擔。
    理  由
一、按提起再審之訴，應依行政訴訟法第277條第1項第4款之規
    定表明再審理由，此為必須具備之程式。所謂表明再審理由
    ，必須指明確定判決有如何合於行政訴訟法第273條或第274
    條所定再審事由之具體情事，始為相當。倘僅泛言有再審事
    由而無具體情事者，仍難謂已合法表明再審理由，所提再審
    之訴，即屬不合法。至於法律上見解之歧異，再審原告對之
    縱有爭執，要難謂為適用法規錯誤，而據為再審理由，本院
    62年判字第610號著有判例。
二、本件再審原告對於本院95年度判字第30號確定判決（下稱系
    爭確定判決），提起再審之訴，略謂：耕地三七五減租條例
    第19條第3項「準用第17條第2項規定補償」。是補償的法律，
    非立法院頒布之補償許可證，依此法律，本案出租耕地收回
    時機、土地現況須具備「準用之要件」。依據司法院釋字第
    580號解釋，耕地三七五減租條例第19條第3項之規定違反憲
    法，已於95年7月9日失其效力，不能作為再審被告補償、續
    約依據云云。經查，系爭確定判決駁回再審原告之上訴，無
    非以耕地三七五租約期滿時，出租人以擴大家庭農場經營規
    模為由，申請收回出租耕地自耕者，耕地三七五減租條例第
    19條第3項既已自定其補償之原因要件，並規定效果準用第
    17條第2項補償承租人，則補償之原因要件，殊無捨棄自為
    規定而準用第17條第1項第5款之理，且司法院釋字第580號
    解釋公布至判決時尚未滿2年，判決時立法機關又未修正耕
    地三七五減租條例第19條第3項準用之規定，高雄高等行政
    法院92年度訴字第1136號判決認為仍應適用，尚無違誤等由
    為據，再審原告提起再審之訴就系爭確定判決所不採之主張
    ，再為爭執，核屬法律上見解之歧異，依前開說明，要難謂
    已具體表明再審理由，其再審之訴為不合法，應予駁回。
三、據上論結，本件再審之訴為不合法。依行政訴訟法第278條
    第1項、第104條、民事訴訟法第95條、第78條、第85條第1
    項前段，裁定如主文。
中    華    民    國    97    年    5     月    8     日
                    最高行政法院第六庭
                        審判長法官  吳  明  鴻
                              法官  王  德  麟
                              法官  吳  慧  娟
                              法官  帥  嘉  寶
                              法官  侯  東  昇
以  上  正  本  證  明  與  原  本  無  異
中    華    民    國    97    年    5     月    8     日
                              書記官  郭  育  玎


司法院資訊處製作；財團法人民間司法改革基金會備份。
